臺灣高等法院臺中分院刑事判決　　　　94年度上易字第1120號
上　訴　人　臺灣彰化地方法院檢察署檢察官
被　　　告　戊○○
　　　　　　　　　　（另案於台灣彰化監獄彰化分監執行中）
上列上訴人因被告竊盜案件，不服臺灣彰化地方法院94年度易字
第396號中華民國94年5月30日第一審判決（起訴案號：臺灣彰化
地方法院檢察署94年度偵字第2094號），提起上訴及上訴後移送
併案辦理（94年度偵字第4934號）本院判決如下：
    主  文
原判決撤銷。
戊○○連續踰越牆垣竊盜，累犯，處有期徒刑拾月。
    事  實
一、戊○○前因竊盜案件，經判處有期徒刑6月確定；又因煙毒
    及違反麻醉藥品管理條例等案件，經分別判處有期徒刑2年6
    月及6月，應執行有期徒刑2年9月確定，上開所處刑期接續
    執行，於民國85年6月13日假釋出監，本應至87年3月26日假
    釋期間始行屆滿。惟其又於假釋期內因犯詐欺案件，經本院
    判處有期徒刑4月確定；再因遺棄及過失傷害案件，經原審
    法院分別判處有期徒刑8月及4月確定；復因轉讓禁藥及違反
    麻醉藥品管理條例案件，經原審法院分別判處有期徒刑4月
    及7月確定；上開遺棄、過失傷害、轉讓禁藥及違反麻醉藥
    品管理條例案件所處刑期嗣經裁定應執行有期徒刑1年6月，
    再與前揭詐欺案件所處有期徒刑4月，及撤銷假釋後所餘殘
    刑接續執行，於89年6月16日再次假釋出監，原應至90年6月
    19日假釋期滿。然其又於假釋期內犯竊盜案件，經原審法院
    以90年度易字第49號判決判處有期徒刑5月確定，復與前揭
    假釋撤銷後所餘殘刑接續執行，於92年6月9日在監縮刑期滿
    執行完畢。詎仍不知悔改，意圖為自己不法之所有，並基於
    概括之犯意，先後為下列之竊盜行為：
  (1)於94年3月14日凌晨3時許（起訴書誤為凌晨3時40分許），
    騎乘其姐賴淑琴所有之車牌號碼TCA-118號輕機車，前往彰
    化縣大村鄉○○村○○路3之3號（起訴書誤為大村鄉○○路
    ○段35號）「禹泰工業股份有限公司」（下稱禹泰公司），
    以踰越圍牆之方式進入廠區內，徒手竊取該公司所有之大包
    裝鋁製模具6組及小包裝鋁製模具7塊（價值約新台幣《下同
    》19,000元），得手後隨即丟出圍牆，再搬至兩輪小型拖板
    車上，並綁附在上開輕機車後騎駛離去。嗣於同日凌晨3時
    40分許騎乘機車載運上開竊得物品行經彰化縣大村鄉○村村
    ○○路○段35號前時，經警察覺有異上前盤查而當場查獲。
  (2)於94年4月20日下午2時許，侵入李明堂所有，現由乙○○管
    理，位於彰化縣花壇鄉橋頭村水坑巷31號之工廠內，以徒手
    竊取鐵製電線盒5組、鐵製辦公桌1張及單輪手推車1台（價
    值約1,000元），並以其弟媳張馥潔所有之車牌號碼TCE-379
    號輕機車載運，行經彰化縣花壇鄉○○村○○路203號旁時
    ，遇警欲上前盤查，隨即駕車逃逸，將上開物品棄置該處。
  (3)於94年4月24日晚間10時許，在彰化縣大村鄉○○路○段2巷
    477號前，竊取丙○○所有之車牌號碼ICY-142號重機車，得
    手後供代步之用，並改懸掛其所有之KIM-218號重機車之車
    牌，以避人耳目。
  (4)於94年4月25日下午5時10分許，在彰化縣花壇鄉○○村○○
    路25巷29號旁鐵皮屋，以徒手竊取該屋之冷氣機1台（價值
    約6,000元），嗣將冷氣機搬上前開竊得之丙○○之重機車
    後座，正欲離去之際，為屋主己○○發覺並當場逮捕而報警
    再次查獲，並循線查悉上情。
二、案經彰化縣警察局員林分局、彰化分局報請臺灣彰化地方
    法院檢察署檢察官偵查起訴，暨該署移送本院併案審理。
    理  由
一、訊據被告戊○○對於上揭犯罪事實一之(1)、(4)等部分於警詢
    及偵審中坦承不諱，核與被害人即禹泰公司代表人丁○○、
    己○○分別於原審審理及警詢時指述情節相符，並有贓物認
    領保管單2紙、現場照片數禎附卷可稽，足見被告此部分自
    白與事實相符，犯罪事證明確，被告此部分竊盜犯行，應堪
    認定。至於犯罪事實一之(2)部分，亦據被告於本院審理時坦
    承犯行，並經被害人乙○○於警詢時指訴明確，復有贓物認
    領保管單1紙、現場照片數禎附卷可按，被告雖於本院審理
    時辯稱伊並不是偷，那些東西是放在工廠外面，辦公桌是壞
    的，伊就撿到手推車上面，手推車是伊的等語，然查被告於
    警詢時既供稱伊知道未經別人同意，不可以任意拿取別人放
    置於私有土地上之物品，伊拿取上開物品是要載至回收場販
    賣的等語，足見被告明知上開物品仍具有經濟上價值且為他
    人所有卻猶任意竊取，自仍應成立竊盜罪名，又該手推車業
    經被害人乙○○於警詢時指證為其管理之磚窯工廠所遭竊之
    物，並向警方立據領回保管，被告空言手推車為其所有，惟
    未提出任何證據以供查明，尚難遽信，是以被告上開辯解，
    核不足採，被告此部分之竊盜犯行，事證明確，亦足堪認定
    。再被告雖否認有上揭犯罪事實一之(3)所示時地竊取被害人
    丙○○所有車牌號碼ICY-142號重機車之事實，並於本院審
    理時辯稱係「阿泉」者將伊所有之機車騎走，回來時車牌是
    伊的，但車子已不是伊的云云，惟查被害人丙○○所有車牌
    號碼ICY-142號重機車如何於上揭時地遭竊等情，業經被害
    人丙○○於警詢時指述綦詳在卷，並有贓物認領保管單1紙
    、車輛竊盜車牌失竊資料個別查詢報表-查詢車輛認可資料2
    紙及系爭重機車、機車鑰匙照片數幀等在卷可憑，被告雖以
    前詞置辯，然按一般行竊機車者，大都係為圖利或供己代步
    之用，而由行竊者先向他人借用機車以拆卸機車車牌，供作
    其竊取第三人機車後掉換車牌之用，再隨即將調換過車牌之
    竊得機車於使用後復歸還予原始出借人之情形，實務上究屬
    罕見，況被害人丙○○所有之系爭重機車係於94年4月24日
    晚間10時許，在彰化縣大村鄉○○路○段2巷477號前遭竊，
    則系爭重機車自失竊後至為警查獲時，前後不到20小時，在
    如此短暫時間內，被告所稱「阿泉」者先於夜間竊取系爭重
    機車，再於凌晨期間將前向被告借用之車牌號碼KIM-218號
    重機車車牌拆卸併進行更換，隨即再將該變換過車牌之系爭
    重機車歸還予被告，與一般經驗法則亦有未合，再依被告所
    供其並不知「阿泉」者之確實姓名、住居所及聯絡方法，對
    「阿泉」者借用該車之確切時間、地點亦交待不清，本有違
    常理，啟人疑竇，是被告所辯，要屬推諉卸責之詞，殊無足
    採，被告此部分竊盜犯行，亦事證明確，可以認定。
二、核被告所為犯罪事實一之(1)部分，係犯刑法第321條第1項第
    2款之踰越牆垣加重竊盜罪，所為犯罪事實一之(2)、(3)、(4)
    等部分，皆係犯刑法第320條第1項之普通竊盜罪。公訴意旨
    認被告犯罪事實一之(1)部分之竊盜犯行，應依刑法第320條
    第1項普通竊盜罪處斷，疏未詳述被告係以踰越圍牆方式入
    內行竊，而應以刑法第321條第1項第2款踰越牆垣加重竊盜
    罪論處，故起訴法條尚有未洽，惟起訴事實相同，爰依法變
    更起訴法條，併予敘明。被告上開多次竊盜犯行，時間緊接
    ，所犯構成要件相同，顯係基於概括犯意反覆為之，為連續
    犯，應依刑法第56條之規定以踰越牆垣竊盜一罪論，並加重
    其刑。再被告所為犯罪事實一之(2)、(3)、(4)等部分犯行，雖
    未經檢察官起訴，惟與經檢察官起訴部分，具有連續犯之裁
    判上一罪關係，而為起訴效力所及，且經檢察官移送併辦，
    本院自應併予審理。又被告前因竊盜案件，經判處有期徒刑
    6月確定；又因煙毒及違反麻醉藥品管理條例等案件，經分
    別判處有期徒刑2年6月及6月，應執行有期徒刑2年9月確定
    ，上開所處刑期接續執行，於民國85年6月13日假釋出監，
    本應至87年3月26日假釋期間始行屆滿。惟其又於假釋期內
    因犯詐欺案件，經本院判處有期徒刑4月確定；再因遺棄及
    過失傷害案件，經原審法院分別判處有期徒刑8月及4月確定
    ；復因轉讓禁藥及違反麻醉藥品管理條例案件，經原審法院
    分別判處有期徒刑4月及7月確定；上開遺棄、過失傷害、轉
    讓禁藥及違反麻醉藥品管理條例案件所處刑期嗣經裁定應執
    行有期徒刑1年6月，再與前揭詐欺案件所處有期徒刑4月，
    及撤銷假釋後所餘殘刑接續執行，於89年6月16日再次假釋
    出監，原應至90年6月19日假釋期滿。然其又於假釋期內犯
    竊盜案件，經原審法院以90年度易字第49號判決判處有期徒
    刑5月確定，復與前揭假釋撤銷後所餘殘刑接續執行，於92
    年6月9日縮刑期滿執行完畢，此有臺灣高等法院被告前案紀
    錄表1份在卷可稽，其於受有期徒刑之執行完畢後5年以內再
    犯本件有期徒刑以上之罪，為累犯，應依法遞加重其刑。
三、原審以被告罪證明確，予以論罪科刑，固非無見。惟查原審
    就移送併辦部分之犯行，未及審酌，尚有未洽，檢察官亦以
    此指摘原判決不當，為有理由，原判決自屬無可維持，應由
    本院撤銷改判。爰審酌被告已有多次竊盜前科紀錄，本應潔
    身自愛，避免重蹈覆轍，竟僅因一己經濟所需，侵犯他人財
    產權利之完整支配，價值觀念顯有偏差，品行亦非端正；又
    甫因竊盜案件，經執行完畢，竟再犯本件4次竊盜犯行，經
    警查獲後，亦未能心生警惕，繼續犯案，可見其僅知貪求個
    人私利，而視法律為無物；且被告犯後否認部分犯行，犯後
    態度可議，並參以被告犯罪動機、目的、手段、竊取財物之
    經濟價值多寡、所生危害、具有國小畢業學歷之智識程度等
    一切情狀，量處被告有期徒刑十月，以示懲儆。
四、據上論斷，應依刑事訴訟法第369條第1項前段、第364條、
    第299條第1項前段、第300條，刑法第56條、第321條第1項
    第2款、第47條，判決如主文。
本案經檢察官甲○○到庭執行職務。
中　　華　　民　　國　　94　　年　　10　　月　　4 　　日
               刑事第九庭　審判長法　官　陳　筱　珮
                                 法　官　趙　春　碧
                                 法　官　張　國　忠
上列正本證明與原本無異。
不得上訴。
                                 書記官　林　玉　惠
中　　華　　民　　國　　94　　年　　10　　月　　5 　　日
　　　　　　　　　　　　　　　　　　　　　　　　　　　Ｆ
